---
title: "prodes versus classification probabities"
output: rmarkdown::html_vignette
vignette: >
  %\vignetteindexentry{prodes versus classification probabities}
  %\vignetteengine{knitr::rmarkdown}
  %\vignetteencoding{utf-8}
---

```{r, include = FALSE}
knitr::opts_chunk$set(
  collapse = TRUE,
  comment = "#>"
)
```

```{r setup, echo=FALSE}
suppressPackageStartupMessages(library(dplyr))
suppressPackageStartupMessages(library(ggplot2))
suppressPackageStartupMessages(library(raster))
suppressPackageStartupMessages(library(sits.prodes))
suppressPackageStartupMessages(library(tibble))

set.seed(666)
data(prodes_labels, package = "sits.prodes")

#----todo----
# - remove
suppressPackageStartupMessages(library(devtools))
devtools::load_all()

```

ontem de noite ao ler o seu artigo tive uma ideia que pode ser interessante. até hoje não gosto muito da ideia de pegar a probabilidade mais alta e dizer que aquela é a classe do pixel. a ideia então é a seguinte: para cada ano das classificações, gostaria que voce fizesse um histograma. eixo x: intervalos 0.0 a 0.1, 0.1 a 0.2, etc, indicando as probabilidades dos pixels classificados. eixo y: duas contagens (1) quantidade de pixels classificados como desmatamento prodes e (2) quantidade de pixels classificados como floresta prodes.1

é de se esperar que, quanto maior a probabilidade, maior a proporção de pixels classificados como desmatamento no prodes. a ideia seria verificar se teria algum corte na probabilidade de forma que a gente garanta que todo o desmatamento do prodes esteja la dentro. então o pessoal do prodes poderia receber esta mascara (pixels cuja probabilidade de desmatamento no sits seja maior do que um determinado limiar) e fazer a classificação visual apenas em cima dela. da mesma forma, poderia haver um corte no qual a gente garantiria que é desmatamento e o pessoal do prodes nao precisaria nem olhar. vejam figura em anexo. o que voces acham? se der certo, depois a gente pode usar esta ideia para trabalhar com outras classificações tambem.

um abraço,

pedro


```{r get_data, results='asis', echo=FALSE}

alg <- algorithm <- file_name <- in_file <- prodes_year <- tile <- NULL

base_dir <- "/home/alber/Documents/data/experiments/prodes_reproduction/03_classify"
experiments <- paste0("rep_prodes_", 40) # c(40:42, 50:52))
tiles <- "226064"
algorithms <- "dl"
smooths <- ""

in_files_tb <- base_dir %>% 
  expand.grid(experiments, algorithms, smooths) %>% 
  tibble::as_tibble() %>% 
  dplyr::rename(base_dir = 1, experiment = 2, algorithm = 3, smooth = 4) %>% 
  dplyr::mutate(in_dir = file.path(base_dir, experiment, 
                                   paste0("results_", algorithm), smooth)) %>% 
  dplyr::mutate(in_file = purrr::map(in_dir, 
                                     pattern = "_probs_[0-9]{4}_[0-9]_[0-9]{4}_[0-9][.]tif$", 
                                     list.files, full.names = TRUE)) %>% 
  tidyr::unnest(cols = in_file) %>% 
  dplyr::mutate(file_name = basename(in_file)) %>% 
  tidyr::separate(file_name, sep = '_', into = c(NA, NA, "tile", NA, "alg", NA, 
                                                 NA, NA, "prodes_year", NA)) %>% 
  ensurer::ensure_that(all(file.exists(.$in_file)), 
                       err_desc = "file not found!") %>% 
  ensurer::ensure_that(all(.$algorithm == .$alg), 
                       err_desc = "algorithm missmatch!") %>% 
  dplyr::select(experiment, algorithm, smooth, tile, prodes_year, in_file, 
                -base_dir, -in_dir, -alg) %>% 
  dplyr::filter(tile %in% tiles)

prodes_tb <- "/home/alber/Documents/data/experiments/prodes_reproduction/data/vector/prodes/prodes_tiled" %>% 
  list.files(pattern = "[.]shp$", full.names = TRUE) %>% 
  tibble::enframe(name = NULL) %>% 
  dplyr::rename(file_path = value) %>% 
  dplyr::mutate(file_name = tools::file_path_sans_ext(basename(file_path))) %>% 
  tidyr::separate(file_name, sep = '_', into = c(NA, NA, NA, "path", "row")) %>% 
  dplyr::mutate(pathrow = stringr::str_c(path, row)) %>% 
  dplyr::select(-c(path, row)) %>% 
  ensurer::ensure_that(all(file.exists(.$file_path)), 
                       err_desc = "file not found!") %>% 
  dplyr::filter(pathrow %in% tiles)

are_prodes_rasterized <- FALSE

prodes_vec <- prodes_labels %>% 
  dplyr::select(label_pd, id_pd) %>% 
  dplyr::distinct() %>% 
  dplyr::pull(label_pd)
names(prodes_vec) <- prodes_labels %>% 
  dplyr::select(label_pd, id_pd) %>% 
  dplyr::distinct() %>% 
  dplyr::pull(id_pd)

```





```{r echo=FALSE, results='asis', fig.height=5, fig.width=7}

..count.. <- probability_deforestation <- probability_forest <- prodes <- NULL

alg_names <- c(dl = "Deep Learning", rf = "Random Forest", 
               svm = "Support Vector Machine")

for (my_experiment in unique(in_files_tb$experiment)) {
  for (my_algorithm in unique(in_files_tb$algorithm)) {
    for (my_smooth in unique(in_files_tb$smooth)) {
      for (my_pathrow in unique(prodes_tb$pathrow)) {
        for (my_year in unique(in_files_tb$prodes_year)) {
          for (my_prob_file in in_files_tb$in_file) {
            
            cat("\n\n")
            cat(paste("#### ", my_experiment, sep  = ' '), "\n")
            
            prodes_raster <- prodes_tb %>% 
              dplyr::filter(pathrow == my_pathrow) %>% 
              dplyr::pull(file_path) %>% 
              prodes2raster(file_rt = my_prob_file, year_pd = my_year, 
                            prodes_lbl = prodes_labels) %>% 
              raster::raster()
            
            #if (sum(is.na(prodes_raster[]))/length(prodes_raster[]) > 0.8) {
            #  warning("prodes rasterization is missing too many pixels!")
            #  next() 
            #}
            
            classification_tb <- my_prob_file %>% 
              raster::brick() %>% 
              raster::addLayer(prodes_raster) %>% 
              as.data.frame() %>% 
              tibble::as_tibble() %>% 
              tidyr::drop_na() %>% 
              dplyr::rename(probability_deforestation = 1, probability_forest = 2, prodes = 3) %>% 
              dplyr::mutate(probability_deforestation = probability_deforestation/10000, 
                            probability_forest = probability_forest/10000,
                            prodes = dplyr::recode(prodes, !!!prodes_vec)) %>% 
              dplyr::filter(prodes %in% c("deforestation", "forest")) %>% 
              # TODO: remove
              dplyr::sample_frac(0.0005)
            
            print(sprintf("Taking %s samples out of %s pixels...",  
                          nrow(classification_tb), 
                          prodes_raster@ncols * prodes_raster@nrows))
            
            plot_forest <- classification_tb %>% 
              ggplot2::ggplot() +
              ggplot2::geom_histogram(ggplot2::aes(x = probability_forest, 
                                                   #y = (..count..)/sum(..count..),
                                                   y = log(..count..),
                                                   fill = prodes), 
                                      binwidth = 0.1, position = "stack") +
              ggplot2::ggtitle(label = sprintf("%s %s %s %s", 
                                               alg_names[my_algorithm], 
                                               my_smooth, my_pathrow, my_year),
                               subtitle = "Probabily of FOREST versus PRODES") +
              ggplot2::xlab("Probability of forest")
            
            plot_deforestation <- classification_tb %>% 
              ggplot2::ggplot() +
              ggplot2::geom_histogram(ggplot2::aes(x = probability_deforestation, 
                                                   #y = (..count..)/sum(..count..),
                                                   y = log(..count..),
                                                   fill = prodes), 
                                      binwidth = 0.1, position = "stack") +
              ggplot2::ggtitle(label = sprintf("%s %s %s %s", 
                                               alg_names[my_algorithm], 
                                               my_smooth, my_pathrow, my_year),
                               subtitle = "Probabily of DEFORESTATION versus PRODES") +
              ggplot2::xlab("Probability of deforestation")
            
            suppressWarnings(show(plot_forest ))
            suppressWarnings(show(plot_deforestation))
          }
        }
      }
    }
  }
}

```

